# 租来的办公室装修款，能否做为资产转让再开发票销售？

提问人：wu02bj 时间：2013-07-11 10:12:54
租来的办公室装修款，能否做为资产转让再开发票销售？

回答人：chenyiwei
只要转让对象（出租人或者下家）同意出价接受这些装修资产，且相关法律法规或者合同对此类资产的转让未设置限制，通常此类交易并不违反法律的禁止性规定。